# 土地财政补贴款会计处理

提问人：lxch119 时间：2012-02-15 21:35:10
我记得好像是资本公积。

回答人：chenyiwei
是的。老准则下与资产相关的政府补助应计入资本公积。

提问人：最爱笑的人 时间：2014-05-04 10:46:39
老准则下与资产相关的政府补助应计入资本公积。 那此法得到的资本公积能转入实收资本吗？若可以的话，那公司结束后，母公司可以收回此块实收资本吗？谢谢！

回答人：chenyiwei
如果相关批文对这部分补贴款的权属没有明确规定的，可以转增资本，由全体股东按比例共同享有。清算时可作为剩余净资产分配给股东。